【裁判字號】    89,易緝,657
【裁判日期】    891229
【裁判案由】    竊盜
【裁判全文】
台灣台中地方法院刑事判決                        八十九年度易緝字第六五七號
    公  訴  人  台灣台中地方法院檢察署檢察官
    被      告  甲○○
右列被告因竊盜案件，經檢察官提起公訴（八十九年度偵字第五八五○號），本院判
決如左︰
    主      文
甲○○竊盜未遂，處有期徒刑肆月，緩刑參年。扣案之鑰匙壹支，沒收。
    事      實
一、甲○○意圖為自己不法所有，於民國八十九年四月二日二十時許，在台中市○區
    ○○街三一二號前，以其所有之汽車鑰匙，著手竊取車牌ＮＨ─５５８１號自用
    小客車，甫打開車門，坐入車內，尚未啟動得手，即因防盜器發出警報，被住於
    附近之高榮木發現，報警查獲，並扣得甲○○所有供犯罪用之鑰匙一支。
二、案經台中市警察局第三分局報告台灣台中地方法院檢察署檢察官偵查起訴。
    理      由
一、訊據被告甲○○坦承於前揭時地，以自有之鑰匙，開啟車牌ＮＨ─５５８１號自
    用小客車之車門，並坐入車內等事實，惟矢口否認犯行，辯稱：其所有之車牌Ｎ
    Ｅ─８７２６號自用小客車亦停在附近，當時誤以為車牌ＮＨ─５５８１一號自
    用小客車即係其所有之車牌ＮＥ─８７２６號自用小客車，方開啟車門，並無意
    竊取云云。經查：被告所有之車牌ＮＥ─８７２６號自用小客車係白色，而車牌
    ＮＨ─５５８１號自用小客車則為淺綠色，且外觀亦非同一，有該二車輛之照片
    六幀在卷可憑，是依一般常情，難謂有相互誤認之餘地。況證人高榮木於偵查中
    到庭證稱：在案發前約二十分鐘，即看到被告在附近走動，並擬打開一輛喜美自
    用小客車之車門，其因覺可疑，就一直注視被告，嗣被告打開車牌ＮＨ─５５８
    １號自用小客車之車門，並坐進車內，防盜器有在響，其跑過去，被告見狀，便
    伸出一條腿，企圖逃走等語，足見被告確有竊取車輛之行為。此外，復有鑰匙一
    支扣案足資佐證，是本件被告竊盜之罪證已臻明確，其所辯應屬卸責之詞，不足
    採信，犯行洵堪認定。
二被告著手竊取車輛，尚未得手，即被查獲，核其所為，係犯刑法第三百二十條第
    三項、第一項之竊盜未遂罪。其犯罪行為既屬未遂，依刑法第二十六條前段之規
    定，按既遂犯之刑，減輕其刑。爰審酌被告犯罪之動機、目的、手段及犯後態度
    等一切情狀，量處如主文所示之刑。又被告前未曾受有期徒刑以上刑之宣告，有
    台灣台中地方法院檢察署刑案資料查註紀錄表及台灣高等法院被告全國前案紀錄
    表各一紙可按，其因一時失慮，致罹刑典，經此刑之宣告後，應知戒慎，信無再
    犯之虞，本院因認所宣告之刑以暫不執行為適當，併予宣告緩刑三年，用啟自新
    。扣案之鑰匙一支，核係被告所有供犯罪所用之物，應併予宣告沒收。
三據上論斷，應依刑事訴訟法第四百五十二條、第二百九十九條第一項前段，刑法
    第三百二十條第三項、第一項第二十六條前段、第七十四條第一款、第三十八
    條第一項第二款，罰金罰鍰提高標準條例第一條前段，判決如主文。
中      華      民      國    八十九    年     十二     月    二十九    日
                                法  官  張恩賜
右正本證明與原本無異。
如不服本判決，應於判決送達後十日內，向本院提出上訴狀（須附繕本）。
                                書記官
中      華      民      國    八十九    年     十二     月    二十九    日
附錄論罪科刑之法條︰
刑法第三百二十條第一項︰意圖為自己或第三人不法之所有，而竊取他人之動產者，
為竊盜罪，處五年以下有期徒刑拘役或五百元以下罰金。


司法院資訊處製作；財團法人民間司法改革基金會備份。
